【裁判字號】    90,易,82
【裁判日期】    900330
【裁判案由】    竊盜
【裁判全文】
臺灣屏東地方法院刑事判決                              九十年度易字第八二號
    公  訴  人  臺灣屏東地方法院檢察署檢察官
    被      告  乙○○
右被告因竊盜案件，經檢察官聲請簡易判決處刑（八十九年度偵字第五五九七號），
本院潮州簡易庭認宜適用通常審判程序，而移由普通庭審理，本院判決如左：
     主  文
乙○○結夥三人以上、攜帶兇器竊盜，處有期徒刑壹年，緩刑肆年。
扣案之鐵撬壹支，沒收。
     事  實
一、乙○○與「鄭乃堅」及另一名姓名不詳之成年男子，共同基於意圖為自己不法所
    有之竊盜犯意，於民國八十九年十月一日二十一時至二十三時間，在屏東縣台二
    十七線省道七十四公里五百公尺處，持客觀上可為兇器之工具鐵撬，共同竊取該
    處路旁水泥護欄下之不銹鋼洩水孔。嗣於同日二十三時十分許，經該路段工程之
    監工人員伍群淵發覺而報警當場查獲乙○○ (鄭乃堅及另一名姓名不詳之成年男
    子則趁隙逃逸)，並扣得其等行竊得手之不銹鋼洩水孔二只及鐵撬一支。
二、案經屏東縣警察局東港分局移送偵辦臺灣屏東地方法院檢察署檢察官聲請簡易判
    決處刑，本院潮州簡易庭認宜適用通常審判程序，而移由普通庭審理。
     理  由
一、被告於審判期日未受許可而退庭，惟據其前之陳述，固不否認持鐵撬於右揭時地
    竊取路旁水泥護欄下之不銹鋼洩水孔，然矢口否認有夥同鄭乃堅等二人竊盜，辯
    稱：當天鄭乃堅及他的朋友載我過去案發地點後，就已先行離開，去找朋友聊天
    、釣魚，事先他們並不知道我去是要偷竊，我在警察局時，也是如此陳述，但被
    害人他們一直說是三個人一起犯案的云云。經查：右揭犯罪事實，業據被告於警
    訊中供陳屬實，核與證人伍群淵於警訊、偵查及本院審理中所述情節相符，再者
    ，經本院傳訊製作警訊筆錄之警員甲○○，證人亦證稱：被告在警察局時就承認
    三人一起偷竊，並未爭執是他一人偷的等語。此外，復有扣案之鐵撬一支及贓物
    保領結一紙在卷可憑，事證明確，被告所辯，顯係事後飾卸之詞，其犯行堪以認
    定。
二、核被告所為係犯刑法第三百二十一條第一項第三款、第四款之加重竊盜罪。公訴
    意旨漏未斟酌此點，而認被告係犯同法第三百二十條第一項之普通竊盜罪，尚有
    未洽，惟其基本事實同一，本院自應予審理，並變更起訴法條。被告與鄭乃堅等
    人就上揭犯行，有犯意聯絡及行為分擔，皆為共同正犯。爰審酌被告之品行、犯
    罪之動機、手段、所造成之損害及犯後之態度等一切情狀，量處如主文所示之刑
    。又被告前未曾受有期徒刑以上刑之宣告，有卷附被告全國前案紀錄表可按，此
    次犯罪係因一時失慮而罹刑章，且被告犯後已能坦認犯行，本院認經此偵審程序
    ，當已知所警惕，信無再犯之虞，故認所宣告之刑以暫不執行為適當，併諭知緩
    刑四年，以啟自新。另扣案之鐵撬一支，為被告所有，供犯罪所用之物，業據其
    供明在卷，應依法宣告沒收。
據上論斷，應依刑事訴訟法第二百九十九條第一項前段、第三百條、第三百零五條、
刑法第二十八條、三百二十一條第一項第三款、第四款、第七十四條第一款、第三十
八條第一項第二款，判決如主文。
本案經檢察官陳新君到庭執行職務
中      華      民      國      九十      年      三     月     三十    日
                                      臺灣屏東地方法院刑事第一庭
                                          法  官   包梅真
右正本證明與原本無異。
對於本判決如有不服應於收受送達後十日內向本院提出上訴書狀上訴於台灣高等法院
高雄分院並按他造當事人之人數附具繕本。
附錄法條：
刑法第三百二十一條第一項第三款、第四款
犯竊盜罪而有左列情形之一者，處六月以上五年以下有期徒刑：
三  攜帶兇器而犯之者。
四  結夥三人以上而犯之者。
                                         書記官   蔡進吉
中     華     民       國     九十      年      四      月     二      日


司法院資訊處製作；財團法人民間司法改革基金會備份。
